【裁判字號】    90,易緝,217
【裁判日期】    900809
【裁判案由】    傷害
【裁判全文】
臺灣臺中地方法院刑事判決                          九十年度易緝字第二一七號
    公  訴  人  臺灣臺中地方法院檢察署檢察官
    被      告  甲○○
右列被告因家庭暴力之傷害案件，經檢察官提起公訴（八十九年度偵字第一三一七四
號），本院判決如左：
    主  文
甲○○傷害人之身體，處有期徒刑參月，如易科罰金，以參佰元折算壹日。
    事  實
一、甲○○為廖富美之夫（現已離婚），二人有家庭暴力防治法第三條第一款所定之
    家庭成員之關係，因廖富美懷疑甲○○有外遇，遂於民國（下同）八十九年三月
    二十日凌晨二時許，會同台中縣警察局豐原分局潭北派出所（下稱潭北派出所）
    警員丙○○等人，至台中縣潭子鄉○○街潭秀巷五十七號追查，乃甲○○見到廖
    富美，竟基於傷害廖富美身體之犯意，先持磚塊、鐵棍欲毆打乙○○○，惟均經
    丙○○攔阻而未能得逞，甲○○再趁機以手毆打廖富美之左臉頰，終致廖富受有
    左臉頰部挫傷之傷害。
二、案經廖富美訴由臺灣臺中地方法院檢察署檢察官偵查起訴
    理  由
一、訊據被告甲○○固坦承曾於右揭時、地與告訴人廖富美發生爭吵等情，惟矢口否
    認有何傷害之犯行，辯稱：伊沒有打伊太太，頂多用手撥一下云云。惟查被告如
    何先持磚塊、鐵棍欲毆打告訴人，經警攔阻後，再以手毆打告訴人左臉頰等情，
    迭據告訴人於偵查中及本院審理時指述甚詳，並經證人即在場處理之潭北派出警
    員丙○○到庭結證屬實，復有私立中國醫藥學院附設醫院診斷證明書一紙在卷足
    資佐證。次查被告亦不否認先持磚塊等物欲毆打告訴人而經警攔阻及曾以手撥告
    訴人一下，益徵被告於爭吵中有傷害告訴人身體之意甚明。是被告前開所辯，顯
    係犯後卸責之詞，不足採信，本件事證明確，被告犯行洵堪認定。
二、告訴人與被告於本件案發時為夫妻關係，為家庭暴力防治法第三條第一款所定之
    家庭成員，被告傷害告訴人行為屬家庭暴力罪，核其所為，係犯刑法第二百七十
    七條第一項之傷害罪。爰審酌被告犯罪之動機、目的、手段、所生損害及犯罪後
    否認犯罪等一切情狀，量處如主文所示之刑，並依修正後之刑法第四十一條第一
    項前段規定諭知易科罰金之折算標準（按刑法第四十一條原規定最重本刑為三年
    以下有期徒刑以下之刑之罪，而受六個月以下有期徒刑或拘役之宣告者，得易科
    罰金。惟該條文業經立法院三讀通過修正為最重本刑為五年以下有期徒刑以下之
    刑之罪，而受六個月以下有期徒或拘役之宣告者，得易科罰金，並經總統於九十
    年一月十日以日華總一義字第九○○○○○三八○○號公布，自九十年一月十二
    日起生效，本件被告所犯係最重本刑為三年以下有期徒刑之罪，依修正前之刑法
    第四十一條本即得易科罰金，惟刑法第四十一條既經修正，被告犯罪時間係八十
    九年三月二十日，亦在修正前，本件仍應援引修正後之刑法第四十一條第一項前
    段，併予敘明。），以資懲儆。
據上論斷，應依刑事訴訟法第二百九十九條第一項前段，刑法第二百七十七條第一項
、修正後刑法第四十一條第一項前段、罰金罰鍰提高標準條例第一條前段、第二條，
判決如主文。
中      華      民      國      九十      年      八      月      九    日
                                      臺灣臺中地方法院刑事第一庭
                                          法  官  簡賢坤
右正本證明與原本無異。
如不服本判決，應於判決送達後十日內向本院提出上訴狀，上訴於臺灣高等法院臺中
分院( 須附繕本 )。
                                          書記官
中      華      民      國      九十      年      八      月      九    日
附錄論罪法條：
刑法第二百七十七條第一項
傷害人之身體或健康者，處三年以下有期徒刑、拘役或一千元以下罰金。


司法院資訊處製作；財團法人民間司法改革基金會備份。
